臺灣高等法院花蓮分院刑事判決　　　　　　　　　　　九十三年度上易字第七九號
　　上　訴　人　臺灣花蓮地方法院檢察署檢察官
　　被　　　告　甲○○
　　　　　　　　乙○○
右上訴人因被告竊盜案件，不服臺灣花蓮地方法院九十三年度易字第一二號中華民國
九十三年六月四日第一審判決（起訴案號：臺灣花蓮地方法院檢察署九十二年度偵字
第二七八四號），提起上訴，本院判決如左：
    主  文
原判決撤銷。
甲○○與乙○○共同攜帶兇器竊盜，各處有期徒刑月，如易科罰金，均以佰元折
算壹日，均緩刑貳年。扣案之柴刀壹支沒收。
    事  實
一、甲○○與乙○○明知蔡榮濱、鄭水金叫其等捕抓之山豬，係他人飼養之動物，竟
    共同意圖為自己不法之所有，基於犯意聯絡，於民國（下同）九十二年十月二十
    九日下午四時許，由甲○○駕駛ＬＦ─三七七七號廂型車，乙○○騎乘ＬＸ八─
    ○二八號機車，至花蓮縣花蓮市○○路○段旺旺釣蝦場後農地即丙○○所有之豬
    舍附近，而後由甲○○持就地撿拾之木質角材，乙○○持甲○○所有之柴刀，共
    同竊捕丙○○所飼養之山豬，欲將之竊取，當場遭豬舍工人潘明宗發覺制止，甲○○與乙○○隨即逃離現場而未遂。嗣經潘明宗記下車號報警循線查獲，並扣取
    木質角材及柴刀及各一支。
二、案經丙○○訴由花蓮縣警察局花蓮分局報請臺灣花蓮地方法院檢察署檢察官偵查
    起訴。
    理  由
一、訊據被告二人固坦承於前開時間、地點分持木質角材及柴刀捕抓山豬之事實，惟
    均矢口否認有何竊盜犯行，辯稱：是蔡榮濱、鄭水金叫我們去抓的，因為山豬破
    壞附近之農作物，他們說抓到山豬歸我們所有，我們不知道山豬是不是人家養的
    ，沒有竊盜的意思云云。
二、查右開事實，業據被害人丙○○於本院審理時指訴甚詳，復有卷附之現場照片十
    七張及扣案之木質角材、柴刀及各一支可證。被告甲○○於警詢中已供陳知道捕
    抓山豬處附近有人在飼養山豬；於原審復供承其到現場碰到鄭水金，且看到山豬
    正在破壞農作物，鄭水金才說那是有人養的等語。證人鄭水金於原審亦證稱其有
    跟被告甲○○說山豬到農田破壞農作物，並說山豬是有人養，但是沒有圍好等語
    。足見被告甲○○和乙○○於到達現場後捕抓山豬前，已經知道山豬有人飼養，
    並非野豬或無主物。所辯不知道山豬是不是人家養的，沒有竊盜的意思云云，不
    足採信。又縱使蔡榮濱、鄭水金叫被告捕抓時，有對被告說抓到山豬歸被告所有
    ，然蔡榮濱、鄭水金既非山豬所有權人，即無權決定抓到之山豬歸被告所有。被
    告二人未經山豬所有權人同意，即擅自捕抓他人山豬，顯有不法所有之意圖。本
    件事證明確，被告二人犯行，均堪認定。
三、核被告二人所為，均犯刑法第三百二十一條第二項、第一項第三款之攜帶兇器竊
    盜未遂罪。二人間有犯意之聯絡及行為之分擔，均為共同正犯。又其二人已著手
    於竊盜行為之實施而未得逞，應論以未遂犯，減輕其刑。原審未察，遽為被告二
    人無罪之判決，尚有未洽。檢察官上訴指摘原判決不當，為有理由，應予撤銷改
    判。爰審酌被告二人犯罪之動機、目的、所生危害程度及犯罪後態度等一切情狀
    ，量處如主文第二項所示之刑。又被告二人均未曾受有期徒刑以上刑之宣告，有
    台灣高等法院被告全國前案紀錄表在卷可稽，經此次刑之宣告後，當知警惕，而
    無再犯之虞，本院因認所宣告之刑，以暫不執行為適當，因併宣告均緩刑二年，
    以啟自新。扣案之柴刀一支為被告甲○○所有而供犯罪所用之物，併予諭知沒收
    。木質角材一支非被告所有，因不予沒收。
據上論斷，應依刑事訴訟法第三百六十九條第一項前段、第三百六十四條、第二百九
十九條第一項前段，刑法第二十八條、第三百二十一條第二項、第一項第三款、第二
十六條前段、第七十四條第一款、第三十八條第一項第二款，發金罰緩提高標準條例
第二條，判決如主文。
本案經檢察官翟光軍到庭執行職務。
中      華      民      國      九十三      年    十二    月    十四    日
                                  審判長法官  吳  鴻  章
                                        法官  蔡  勝  雄
                                        法官  林  慶  煙
右為正本證明與原本無異。
本件不得上訴。
                                      書記官  陳  萬  山
中      華      民      國      九十三      年    十二    月    十四    日
附錄    本判決論罪科刑法條：
中華民國刑法第三百二十一條
犯竊盜罪而有左列情形之一者，處六月以上、五年以下有期徒刑：
一  於夜間侵入住宅或有人居住之建築物、船艦或隱匿其內而犯之者。
二  毀越門扇、牆垣或其他安全設備而犯之者。
三  攜帶兇器而犯之者。
四  結夥三人以上而犯之者。
五  乘火災、水災或其他災害之際而犯之者。
六  在車站或埠頭而犯之者。
前項之未遂犯罰之。
